【裁判字號】    92,交聲,290
【裁判日期】    921119
【裁判案由】    違反道路交通管理處罰條例聲明異議
【裁判全文】
臺灣臺北地方法院交通事件裁定                    九十二年度交聲字第二九號
    原處分機關  台北市交通事件裁決所
    異  議  人
    即受處分人  甲○○
右列受處分人因違反道路交通管理處罰條例案件，對於台北市交通事件裁決所中華民
國九十二年二月十四日所為之處分（原處分案號：北市裁三字第駕裁二二─ＡＮ00
00000號及ＡＮ0000000號），聲明異議，本院裁定如左：
    主  文
異議均駁回。
    理  由
一、本件異議人即受處分人甲○○將其所有之車牌號碼ＥＸ—六一七五號自用小客車
    停放在台北市○○路○段一五七巷口處行人穿越道之禁止臨時停車處所，且駕駛
    人不在現場，而由台北市政府警察局大安分局臥龍街派出所警員陳俊宏及巫學遠
    分別於民國九十一年十一月二十七日七時三十二分許及同日十四時三十分許，以
    拍照之方式採證，以受處分人所有之車輛有違反道路交通管理處罰條例第五十六
    條第一項第一款「在禁止臨時停車處所停車」規定之行為而逕行掣單舉發，經將
    舉發單送達受處分人後，受處分人於舉發通知單上所載之應到案日期即九十二年
    一月五日及同年月八日前向原處分機關提出申訴，經原處分機關函請舉發單位調
    查結果，仍認受處分人有前開違規行為，原處分機關乃依前揭道路交通管理處罰
    條例第五十六條第一項第一款、第八十五條第三項及違反道路交通管理事件統一
    裁罰基準表等規定，於九十二年二月十四日共裁處受處分人罰鍰新台幣（下同）
    一千八百元。
二、訊據受處分人固不否認所有之前揭車牌號碼自用小客車，於前揭時、地停放在台
    北市○○路○段一五七巷口處行人穿越道之禁止臨時停車處所一節，惟以：該處
    常有人違規停車但未見警員舉發，顯見警員執法不公，以及本件違規行為，警員
    在半天內連續開了兩張罰單，不合理云云置辯。
三、惟查：
(一)、按行人穿越道不得臨時停車；禁止臨時停車處所不得停車，道路交通安全規則第
    一百十一條第一項第一款、第一百十二條第一項第一款分別定有明文。又汽車駕
    駛人在禁止臨時停車處所停車者，處六百元以上一千二百元以下罰鍰，復為道路
    交通管理處罰條例第五十六條第一項第一款所明定。再逕行舉發違反道路交通管
    理事件，經汽車所有人依通知單之應到案日期前到案，並告知違規駕駛人姓名、
    應到案日期，處罰機關應依道路交通管理處罰條例第八十五條第三項規定處罰該
    汽車所有人，亦為違反道路交通管理事件統一裁罰基準及處理細則第二十四條所
    明定。又行為人如係駕駛小型車在行人穿越道之禁止臨時停車處所違規停車為警
    舉發，而在舉發通知單上所載之應到案日期前聽候裁決，經主管機關調查後仍認
    定其有違規停車之行為者，依違反道路交通管理事件統一裁罰基準表之規定，需
    對該違規停車之行為人處以九百元之罰鍰。末以逕行舉發汽車違反道路交通管理
    處罰條例第五十六條規定，駕駛人不在場或未能將車輛移置者，每逾二小時，得
    連續舉發之，此於違反道路交通管理事件統一裁罰基準及處理細則第十二條第四
    項亦有明文。
(二)、本件受處分人所有之前揭自用小客車，確有於右開時間停放在前述行人穿越道之
    禁止臨時停車處所之事實，業據其於九十二年四月十五日到庭坦承不諱，並有逕
    行舉發之違規照片四幀在卷可稽，是受處分人將其所有之前開車輛停放在行人穿
    越道之禁止臨時停車處所至堪確認；受處分人雖以前揭警察執法不公及連續舉發
    不合理等情詞置辯，然行政機關為行政行為，非有正當理由，不得為差別待遇，
    固為行政程序法第五條所揭示之平等原則，亦為行政法上重要之一般法律原則，
    惟主張平等原則之基礎事實應為合法，即處分相對人不得要求行政機關為不法行
    政行為之平等，縱然該處偶有違規停車而未為警員所能立即知悉並舉發，亦非為
    受處分人可得據以免責之事由，則受處分人主張警察執法不公，僅係其飾詞狡辯
    之語。再者，道路交通管理處罰條例第八十五條之一，其立法理由無非係解決交
    通違規狀態持續未改正者，若無連續舉發之明文規定，致使行為人常以已獲有交
    通違規舉發通知單，而為不得重複處罰之藉口，為杜流弊，特增訂此條，又為避
    免執行發生爭議，前開處理細則第十二條第三項、第四項具體規定時間與空間之
    間隔與距離，始得為連續處罰，予以補充之，是故依前開處理細則第十二條第四
    項之規定，逕行舉發汽車違反道路交通管理處罰條例第五十六條規定，駕駛人不
    在場者，每逾二小時即得連續舉發之，是本案警員依法本得連續舉發，渠等分別
    於九十一年十一月二十七日七時三十二分許及同日十四時三十分許連續舉發並無
    不當之處，是本件受處分人違反道路交通管理處罰條例第五十六條第一項第一款
    之汽車駕駛人在禁止臨時停車處所停車之違規事實已臻明確，受處分人上開主張
    ，顯不足採。本件事證明確，受處分人之違規行為堪以認定。
四、綜上所述，受處分人確有於前開時間在行人穿越道之禁止臨時停車路段違規停車
    之行為，且於應到案日期前申訴，原處分機關依前揭道路交通管理處罰條例第五
    十六條第一項第一款及處理細則第二十四條暨違反道路交通管理事件統一裁罰基
    準表之規定，就其二次違規停車之行為各裁處受處分人罰鍰九百元，合計共一千
    八百元，核無違誤，本件異議為無理由，應予駁回。
五、據上論斷，應依道路交通案件處理辦法第十九條，裁定如主文。
中      華      民      國    九十二    年     十一     月     十九     日
                                    臺灣臺北地方法院交通法庭
                                        法  官  鄧德倩
右正本證明與原本無異。
如不服本裁定應於送達後五日內向本院提出抗告狀。
                                        書記官  石幸代
中      華      民      國    九十二    年     十一     月     十九     日


司法院資訊處製作；財團法人民間司法改革基金會備份。
